【裁判字號】    97,裁,4466
【裁判日期】    970918
【裁判案由】    房屋稅
【裁判全文】
最  高  行  政  法  院  裁  定
                                      97年度裁字第4466號
上  訴  人  民間全民電視股份有限公司
代  表  人  甲○○
被 上訴 人  臺北縣政府稅捐稽徵處
代  表  人  乙○○
上列當事人間房屋稅事件，上訴人對於中華民國97年7月10日臺
北高等行政法院97年度訴字第1004號判決，提起上訴，本院裁定
如下：
    主  文
上訴駁回。
上訴審訴訟費用由上訴人負擔。
    理  由
一、按對於高等行政法院判決之上訴，非以其違背法令為理由，
    不得為之，行政訴訟法第242條定有明文。依同法第243條
    第1項規定，判決不適用法規或適用不當者，為違背法令；
    而判決有同條第2項所列各款情形之一者，為當然違背法令
    。是當事人對於高等行政法院判決上訴，如依行政訴訟法第
    243條第1項規定，以高等行政法院判決有不適用法規或適用
    不當為理由時，其上訴狀或理由書應有具體之指摘，並揭示
    該法規之條項或其內容；若係成文法以外之法則，應揭示該
    法則之旨趣；如以行政訴訟法第243條第2項所列各款情形為
    理由時，其上訴狀或理由書，應揭示合於該條項各款之事實
    。上訴狀或理由書如未依此項方法表明，或其所表明者與上
    開法條規定不合時，即難認為已對高等行政法院判決之違背
    法令有具體之指摘，其上訴自難認為合法。
二、本件上訴人對於高等行政法院判決上訴，主張：上訴人未曾
    主張系爭房屋已達房屋稅條例第15條第1項第7款之毀損程度
    而得免徵房屋稅，惜原審卻為如是認定，並依本院36年判字
    第16號判例意旨，要求上訴人舉證證明系爭房屋已達房屋稅
    條例第15條第1項第7款之毀損程度，顯與事實不符，其依此
    所做之判定，即有違誤。且房屋稅條例第15條第1項第7款所
    規範者，係屬一般房屋受重大災害毀損時課稅之基準，但林
    肯大郡則屬「專案簽報免稅」之重大案件，係基於所在地區
    之地基是否穩固為斷，而非適用房屋稅條例第15條第1項第7
    款之規定，原審對於系爭房屋得否減免房屋稅，仍以房屋稅
    條例第15條第1項第7款做為認定標準，並要求上訴人負舉證
    責任，應屬判決法規適用不當。又臺灣省建築師公會既於鑑
    定報告中已表明本鑑定標的物是否安全，應俟後續鑑定單位
    加以評估為妥適，且被上訴人又於其後委託臺北縣政府委託
    臺北市大地工程技師公會、臺灣省結構技師公會、臺灣省應
    用地質技師公會及臺灣省水土保持技師公會等共同辦理鑑定
    報告做出鑑定，為何始自被上訴人，以迄臺北縣政府，均僅
    採用臺灣省建築師公會之報告，而忽略其後上開4個公會所
    做之報告，且對於上訴人所提此方面之質疑，始終未明確說
    明，原審判決，實有不備理由或理由矛盾之違誤等語。惟查
    ，原審就系爭房屋經被上訴人所屬汐止分處派員於95年1月
    19日及95年5月3日兩度勘查結果，均無毀損跡象，且仍供營
    業中，足見被上訴人並非以「台灣省建築師公會台北縣辦事
    處林肯大郡總統特區建築物安全鑑定報告書」作為核課系爭
    房屋96年房屋稅之唯一依據，另臺北市大地工程技師公會、
    臺灣省結構技師公會、臺灣省應用地質技師公會及臺灣省水
    土保持技師公會等4大公會於87年8月共同辦理之「林肯大郡
    社區災後檢視整體地盤及鑑定建築物安全性及災變發生原因
    調查工作鑑定報告」，雖提及林肯大郡社區「地質」應予補
    強，但並未鑑定系爭「房屋」已該當於房屋稅條例第15條第
    1項第7款所稱「毀損面積佔整棟面積5成以上，必須修復始
    能使用之房屋」之要件，系爭房屋仍不得免徵96年房屋稅等
    情，業於判決理由內詳為論述。上訴人主張系爭房屋免徵96
    年房屋稅，係基於所在地區之地基是否穩固為斷，並非依房
    屋稅條例第15條第1項第7款之規定云云，然上訴人並未說明
    其係基於何法律免徵96年房屋稅，核其上訴理由，係就原審
    取捨證據、認定事實之職權行使，指摘其為不當，並就原審
    已論斷者，泛言未論斷，或就原審所為論斷，泛言其論斷矛
    盾，而非具體表明合於不適用法規、適用法規不當、或行政
    訴訟法第243條第2項所列各款之情形，難認對該判決之如何
    違背法令已有具體之指摘。依首開規定及說明，應認其上訴
    為不合法。
三、據上論結，本件上訴為不合法，依行政訴訟法第249條第1項
    前段、第104條、民事訴訟法第95條、第78條，裁定如主文
    。
中    華    民    國    97    年    9     月    18    日
                    最高行政法院第六庭
                        審判長法官  吳  明  鴻
                              法官  鄭  忠  仁
                              法官  林  茂  權
                              法官  侯  東  昇
                              法官  黃  秋  鴻
以  上  正  本  證  明  與  原  本  無  異
中    華    民    國    97    年    9     月    19    日
                              書記官  郭  育  玎


司法院資訊處製作；財團法人民間司法改革基金會備份。
